臺灣臺南地方法院柳營簡易庭民事判決
111年度營簡字第189號
原      告  伍凱麗  
被      告  林松樺  

上列被告因恐嚇等案件，原告提起刑事附帶民事訴訟請求損害賠
償，經本院刑事庭裁定（110年度簡附民字第160號）移送前來，
本院於民國111年5月4日言詞辯論終結，判決如下：
    主  文
被告應給付原告新臺幣叁萬元，及自民國一百一十年十二月十七
日起至清償日止，按週年利率百分之五計算之利息。
原告其餘之訴駁回。
訴訟費用由被告負擔兩百分之三，其餘由原告負擔。
本判決原告勝訴部分得假執行。但被告如以新臺幣叁萬元為原告
預供擔保，得免為假執行。
原告其餘假執行之聲請駁回。
    事實及理由
一、本件原告未於言詞辯論期日到場，核無民事訴訟法第386條
    所列各款情形，爰依被告之聲請，由其一造辯論而為判決。
二、原告未於言詞辯論期日到場，惟依先前提出之書狀主張略以
    ：被告因與訴外人王紫雲及原告有金錢糾紛，竟於民國110
    年2月28日下午10時37分許，先在其位於臺南市○○區○○○路00
    0○0號之住處內，以手機電話發送內容為：「婉菁（即被告
    配偶）已經有嚴重的憂鬱症了，若他自殺了我一定會殺了你
    或是凱麗（即指原告）來陪命。」、「你再慢慢拖下去沒有
    關係，看看你們能不能逃過我的追殺」等簡訊（下稱系爭簡
    訊）予王紫雲，復於同日晚上11時34分許，基於恐嚇危害安
    全之犯意，於通訊軟體LINE將系爭簡訊截圖發送予原告，以
    上開加害於生命、身體之事恐嚇原告，致原告心生畏懼。為
    此，依侵權行為損害賠償法律關係提起本件訴訟，請求被告
    賠償原告非財產上之損害新臺幣（下同）2,000,000元等語
    。並聲明：㈠被告應給付原告2,000,000元，及自刑事附帶民
    事訴訟起訴狀繕本（本院按：原告誤載為起訴狀）送達翌日
    起至清償日止，按週年利率百分之5計算之利息；㈡願供擔保
    ，請准宣告假執行。
三、被告則以：對於原告主張恐嚇之事實及應損害賠償責任等節
    均不爭執，惟原告請求之非財產上損害賠償顯然過高，請本
    院依職權酌減等語置辯。並聲明：㈠原告之訴駁回（漏未對
    原告假執行之聲請聲明駁回）；㈡如受不利判決，願供擔保
    請准宣告免為假執行。
四、得心證之理由：
　㈠原告主張被告有對其以通訊軟體LINE發送系爭簡訊截圖乙節
    ，業為被告於本院言詞辯論時所不爭執（見本院卷第40頁）
    ，核其性質，應屬民事訴訟法第279條第1項之自認，依同條
    項後段之規定，即生無庸舉證之效力，自堪信原告之主張為
    真實。又被告對王紫雲及原告前開行為所涉刑事案件，被告
    於偵查程序即自白犯罪，經臺灣臺南地方檢察署（下稱臺南
    地檢署）檢察官偵查終結後以110年度偵字第20514號聲請以
    簡易判決處刑，由本院刑事庭於110年12月30日判決被告犯
    恐嚇危害安全罪，共2罪，各處拘役30日，應執行拘役50日
    ，如易科罰金，均以1,000元折算1日，嗣因被告不服提起上
    訴，現由本院以111年度簡上字第47號案件審理中，尚未確
    定（下稱另案）等情，復有另案一審判決（見調字卷第9頁
    至第10頁）在卷可按，並經本院依職權調取另案一審刑事卷
    宗核閱無訛。此部分之事實，堪為認定。
　㈡按因故意或過失，不法侵害他人之權利者，負損害賠償責任
    ；不法侵害他人之身體、健康、名譽、自由、信用、隱私、
    貞操，或不法侵害其他人格法益而情節重大者，被害人雖非
    財產上之損害，亦得請求賠償相當之金額，民法第184條第1
    項前段、第195條第1項前段分別定有明文。又按，自主決定
    係人格權的主要內容，包括意思決定自由在內。我國學說及
    實務上有認應擴大「自由」的概念及於意思自由決定。此在
    現行民法第195條修正前，自有所據。在本條修正之後，應
    可將意思決定自由納入「其他人格法益」，俾作合理的解釋
    適用。其侵害他人意思決定自由的人格法益，情節重大的，
    被害人就其精神痛苦，得依民法第195條第1項規定請求相當
    金額之賠償（王澤鑑著，侵權行為法，104年6月增訂新版，
    第189頁至第190頁，可資參照）；而刑法第305條恐嚇危害
    安全罪列於妨害自由罪章，旨在保護人身自由，該條文所保
    護之法益，乃是個人日常生活之安寧及不受他人恐嚇其生活
    安全之自由，即人在法社會秩序生活中之安全感。查被告基
    於恐嚇之犯意，以於通訊軟體LINE將系爭簡訊截圖發送給原
    告之方式恐嚇原告，致原告心生畏懼，依前開說明，自屬故
    意侵害原告意思決定自由之人格法益，且情節重大，可認原
    告因之精神上承有相當痛苦，原告依前開規定，請求被告賠
    償非財產上之損害，應屬有據。　　
　㈢次按慰藉金之多寡，應斟酌雙方之身分、地位、資力與加害
    之程度及其他各種情形核定相當之數額。其金額是否相當，
    自應依實際加害情形與被害人所受之痛苦及雙方之身分、地
    位、經濟狀況等關係決定之；慰藉金之賠償須以人格權遭遇
    侵害，使精神上受有痛苦為必要，其核給之標準固與財產上
    損害之計算不同，然非不可斟酌雙方身分資力與加害程度，
    及其他各種情形核定相當之數額（最高法院47年台上字第12
    21號、51年台上字第223號判例意旨參照）。本院審酌原告
    為專科畢業，職業為護理師，108、109年度申報所得分別為
    1,079,681元、1,070,339元，名下有汽車1輛、投資1筆；被
    告自陳為大學畢業，目前務農及打零工維生，收入約30,000
    元左右，需扶養父母，與配偶都因為訴訟關係有在服用身心
    科藥物，108、109年度申報所得分別為31,893元、24,000元
    ，名下有汽車1輛、投資2筆，業據被告於本院審理時及原告
    於另案警詢時陳明在卷（見本院卷第40頁，另案警卷第11頁
    ），並有本院查詢兩造之稅務電子閘門財產所得調件明細表
    各1份在卷可稽（見本院財產卷第7頁至第14頁），兼衡兩造
    之教育程度、身分、地位、經濟能力，暨被告乃故意加損害
    於原告、致原告精神上痛苦之程度等一切情狀，認原告請求
    被告賠償非財產上之損害賠償30,000元，尚無不當，逾此範
    圍之請求，則屬過高。
　㈣末按給付無確定期限者，債務人於債權人得請求給付時，經
    其催告而未為給付，自受催告時起，負遲延責任；其經債權
    人起訴而送達訴狀，或依督促程序送達支付命令，或為其他
    相類之行為，與催告有同一之效力；遲延之債務以支付金錢
    為標的者，債權人得請求依法定利率計算之遲延利息；而應
    付利息之債務，其利率未經約定，亦無法律可據者，週年利
    率為百分之5，民法第229條第2項、第233條第1項及第203條
    分別定有明文。本件原告請求損害賠償之債務，係無確定期
    限之給付，被告在受原告催告而未為給付時，始負遲延責任
    ，又本件刑事附帶民事起訴狀繕本於110年12月16日送達被
    告（見附民卷第9頁），即應以該刑事附帶民事訴訟起訴狀
    繕本之送達，發生催告效力，因此，原告請求被告給付30,0
    00元，及自110年12月17日起至清償日止，按週年利率百分
    之5計算之利息，亦屬有據。
五、綜上所述，原告依民法第184條第1項前段、第195條第1項等
    規定，請求被告給付30,000元，及自110年12月17日起至清
    償日止，按週年利率百分之5計算之利息，為有理由，應予
    准許。逾此範圍之請求，則屬無據，應予駁回。
六、本件事證已臻明確，兩造其餘攻擊防禦方法及舉證，核與判
    決結果均無影響，爰不另一一論述。
七、本件原告勝訴部分，係就民事訴訟法第427條第1項規定簡易
    訴訟事件所為被告敗訴之判決，爰依同法第389條第1項第3
    款之規定職權宣告假執行，併依被告之聲請，酌定被告免為
    假執行之擔保金如主文第4項所示。至於原告敗訴部分，其
    假執行之聲請業因訴之駁回而失所附麗，應併予駁回。
八、據上論結，本件原告之訴一部為有理由、一部為無理由，依
    民事訴訟法第436條第2項、第385條第1項前段、第79條、第
    389條第1項第3款、第392條第2項，判決如主文。　
中　　華　　民　　國　　111 　年　　5 　　月　　25　　日
  　　　　　　　　柳營簡易庭　　法  官　徐安傑
以上正本係照原本作成。
如不服本判決，應於判決送達後20日內，向本院提出上訴狀並表
明上訴理由，如於本判決宣示後送達前提起上訴者，應於判決送
達後20日內補提上訴理由書（須附繕本）。 
中　　華　　民　　國　　111 　年　　5 　　月　　25　　日
 　　　　　　 　　　　　　　  　書記官  吳昕儒